Images des répertoires du notaire Henri Joseph Yver pour l'étude XVII
Archives nationales de France
Images des répertoires du notaire Henri Joseph Yver pour l'étude XVII
5 août 1837 - 14 août 1868
MC/RE/XVII/13 - MC/RE/XVII/16
Etude XVII; Yver, Henri-Joseph
4 registres
Archives nationales de France
Minutes et répertoires: la loi 2008-696 du 15 juillet 2008 relative aux archives a fixé à 75 ans à compter de la date de l'acte, ou à 25 ans à compter de la date du décès de l'intéressé si ce délai est plus bref, le délai de communication des minutes et répertoires des notaires; ce délai est porté à 100 ans à compter de la date de l'acte si le document se rapporte à un mineur (code du Patrimoine, articles L213-2, 4e d et 5e).
Autres documents de l'étude (dossiers de clients, comptabilité...): s'agissant d'archives privées, ces documents sont communicables selon les modalités fixées par le déposant ou le donateur.
Certains documents ne sont pas accessibles sous leur forme originale en raison de leur mauvais état de conservation.
Registres entrés aux Archives nationales en 1967.
Images des répertoires de l’étude XVII
Archives de l'étude XVII
répertoire d'officier public ministériel
- Répertoire chronologique pour la période du 5 août 1837 au 14 septembre 1842, 5 août 1837 - 14 septembre 1842; MC/RE/XVII/13; Ce répertoire comporte 157 feuillets et fait partie d' un registre de 217 feuillets de papier manuscrits, hauteur 35 x largeur 25 cm, composé de 6 cahiers foliotés par le notaire. Le registre est en assez bon état. Le feuillet 120 contient un encart papier, le feuillet n° 82 est déchiré.
  Le registre contient aussi le répertoire du notaire Charles Georges Clausse pour la période du 11 avril 1836 au 4 août 1837.
  Le répertoire contient les informations suivantes: 1. le n° de l'acte dans l'année; 2. date du jour; 3. nature de l'acte passé en brevet; 4. nature de l'acte passé en minute; 5. nom, prénom, domicile des parties, indication sur la situation et les prix des biens; 6. date d'enregistrement de l'acte; 7. droits d'enregistrement.
  Attention: seuls les actes passés en minute sont conservés; les actes mentionnés dans le répertoire comme passés en simple brevet (colonne 3) ne sont pas conservés par les notaires et ne sont donc pas versés au Minutier (ils sont remis aux clients).
  répertoire
  - Liste chronologique des actes pour la période du 5 août au 30 décembre 1837, 5 août - 30 décembre 1837; 60 r°-73 r°; 14 feuillets
  - Liste chronologique des actes pour la période du 2 janvier au 29 décembre 1838, 2 janvier - 29 décembre 1838; 73 r°-106 r°; 34 feuillets
  - Liste chronologique des actes pour la période du 2 janvier au 31 décembre 1839, 2 janvier - 31 décembre 1839; 106 r°-135 r°; 30 feuillets
  - Liste chronologique des actes pour la période du 4 janvier au 31 décembre 1840, 4 janvier - 31 décembre 1840; 135 v°-163 v°; 29 feuillets
  - Liste chronologique des actes pour la période du 2 janvier au 31 décembre 1841, 2 janvier - 31 décembre 1841; 163 v°-197 r°; 35 feuillets
  - Liste chronologique des actes pour la période du 3 janvier au 14 septembre 1842, 3 janvier - 14 septembre 1842; 197 r°-216 v°; 20 feuillets
- Répertoire chronologique pour la période du 14 septembre 1842 au 4 avril 1848, 14 septembre 1842 - 4 avril 1848; MC/RE/XVII/14; Un registre de 152 feuillets de papier manuscrits, hauteur 35.5 x largeur 25 cm, composé de 4 cahiers foliotés par le notaire. Le registre est en bon état.
  - Liste chronologique des actes pour la période du 14 septembre au 31 décembre 1842, 14 septembre - 31 décembre 1842; 1 r°-7 v°; 7 feuillets
  - Liste chronologique des actes pour la période du 2 janvier au 31 décembre 1843, 2 janvier - 31 décembre 1843; 7 v°-40 r°; 34 feuillets
  - Liste chronologique des actes pour la période du 2 janvier au 31 décembre 1844, 2 janvier - 31 décembre 1844; 40 r°-81 v°; 42 feuillets
  - Liste chronologique des actes pour la période du 1er janvier au 31 décembre 1845, 1er janvier - 31 décembre 1845; 81 v°-112 v°; 32 feuillets
  - Liste chronologique des actes pour la période du 2 janvier au 30 décembre 1846, 2 janvier - 30 décembre 1846; 112 v°-133 v°; 22 feuillets
  - Liste chronologique des actes pour la période du 4 janvier au 31 décembre 1847, 4 janvier - 31 décembre 1847; 134 r°-147 v°; 14 feuillets
  - Liste chronologique des actes pour la période du 3 janvier au 4 avril 1848, 3 janvier - 4 avril 1848; 147 v°-151 v°; 5 feuillets
- Répertoire chronologique pour la période du 5 avril 1848 au 21 octobre 1858, 5 avril 1848 - 21 octobre 1858; MC/RE/XVII/15; Un registre de 215 feuillets de papier manuscrits, hauteur 35,5 x largeur 26 cm, composé de 8 cahiers foliotés par le notaire. Le registre est en assez bon état. Un double feuillet volant entre le feuillet n° 159 et 160, de nombreuses taches d'encre sur certains feuillets n'empêchant cependant pas la lecture.
  - Liste chronologique des actes pour la période du 5 avril au 31 décembre 1848, 5 avril - 31 décembre 1848; 1 r°-22 r°; 22 feuillets
  - Liste chronologique des actes pour la période du 2 janvier au 31 décembre 1849, 2 janvier - 31 décembre 1849; 22 r°-42 r°; 21 feuillets
  - Liste chronologique des actes pour la période du 2 janvier au 28 décembre 1850, 2 janvier - 28 décembre 1850; 42 r°-55 v°; 14 feuillets
  - Liste chronologique des actes pour la période du 4 janvier au 31 décembre 1851, 4 janvier - 31 décembre 1851; 55 v°-71 v°; 17 feuillets
  - Liste chronologique des actes pour la période du 2 janvier au 31 décembre 1852, 2 janvier - 31 décembre 1852; 71 v°-90 v°; 20 feuillets
  - Liste chronologique des actes pour la période du 3 janvier au 31 décembre 1853, 3 janvier - 31 décembre 1853; 90 v°-113 r°; 24 feuillets
  - Liste chronologique des actes pour la période du 2 janvier au 30 décembre 1854, 2 janvier - 30 décembre 1854; 113 r°-146 v°; 34 feuillets
  - Liste chronologique des actes pour la période du 2 janvier au 31 décembre 1855, 2 janvier - 31 décembre 1855; 146 v°-167 v°; 22 feuillets
  - Liste chronologique des actes pour la période du 3 janvier au 30 décembre 1856, 3 janvier - 30 décembre 1856; 168 r°-186 v°; 19 feuillets
  - Liste chronologique des actes pour la période du 2 janvier au 31 décembre 1857, 2 janvier - 31 décembre 1857; 186 v°-200 v°; 15 feuillets
  - Liste chronologique des actes pour la période du 2 janvier au 21 octobre 1858, 2 janvier - 21 octobre 1858; 200 v°-215 v°; 16 feuillets
- Répertoire chronologique pour la période du 22 octobre 1858 au 14 août 1868, 22 octobre 1858 - 14 août 1868; MC/RE/XVII/16; Ce répertoire comporte 179 feuillets et fait partie d' un registre de 301 feuillets de papier manuscrits, hauteur 35,5 x largeur 25 cm, composé de 5 cahiers foliotés par le notaire. Le registre est en bon état. Le feuillet n° 50 est déchiré.
  Le registre contient aussi le répertoire du notaire Albert Henri Yver pour la période du 14 août 1868 au 16 juillet 1875.
  - Liste chronologique des actes pour la période du 22 octobre au 31 décembre 1858, 22 octobre - 31 décembre 1858; 1 r°-6 r°; 6 feuillets
  - Liste chronologique des actes pour la période du 4 janvier au 30 décembre 1859, 4 janvier - 30 décembre 1859; 6 r°-30 v°; 25 feuillets
  - Liste chronologique des actes pour la période du 3 janvier au 30 décembre 1860, 3 janvier - 30 décembre 1860; 30 v°-54 v°; 25 feuillets
  - Liste chronologique des actes pour la période du 2 janvier au 30 décembre 1861, 2 janvier - 30 décembre 1861; 54 v°-79 v°; 26 feuillets
  - Liste chronologique des actes pour la période du 2 janvier au 31 décembre 1862, 2 janvier - 31 décembre 1862; 79 v°-99 r°; 21 feuillets
  - Liste chronologique des actes pour la période du 1er janvier au 30 décembre 1863, 1er janvier - 30 décembre 1863; 99 r°-114 r°; 16 feuillets
  - Liste chronologique des actes pour la période du 2 janvier au 31 décembre 1864, 2 janvier - 31 décembre 1864; 114 r°-127 v°; 14 feuillets
  - Liste chronologique des actes pour la période du 2 janvier au 30 décembre 1865, 2 janvier - 30 décembre 1865; 127 v°-139 v°; 14 feuillets
  - Liste chronologique des actes pour la période du 2 janvier au 29 décembre 1866, 2 janvier - 29 décembre 1866; 139 v°-156 r°; 18 feuillets
  - Liste chronologique des actes pour la période du 2 janvier au 31 décembre 1867, 2 janvier - 31 décembre 1867; 156 r°-171 v°; 16 feuillets
  - Liste chronologique des actes pour la période du 3 janvier au 14 août 1868, 3 janvier - 14 août 1868; 171 v°-179 r°; 9 feuillets